【裁判字號】    98,司財管,248
【裁判日期】    980114
【裁判案由】    指定遺產管理人
【裁判全文】
臺灣高雄地方法院民事裁定           98年度司財管字第248號
聲  請  人  臺灣中小企業銀行股份有限公司
法定代理人  丙○○
非訟代理人  甲○○
上聲請人聲請對被繼承人乙○○指定遺產管理人事件，本院裁定
如下：
    主  文
聲請駁回。
程序費用新臺幣壹仟元由聲請人負擔。
    理  由
一、聲請意旨略以：被繼承人乙○○（男，民國○○年○○月○ 日生
    ，身分證統一編號：Ｚ000000000號，生前最後住所：高雄縣
    美濃鎮○○街4 號）於96年5 月1 日死亡，惟其生前其生前
    積欠聲請人本金新臺幣（下同）166,875 元及其利息、違約
    金未為清償，又因被繼承人死亡後，其法定繼承人均已拋棄
    其繼承權，爰以利害關係人身分聲請法院對被繼承人指定遺
    產管理人等語。
二、按「繼承開始時，繼承人之有無不明者，由親屬會議於一個
    月內選定遺產管理人，並將繼承開始及選定遺產管理人之事
    由，向法院報明。」、「無親屬會議或親屬會議未於前條所
    定期限內選定遺產管理人者，利害關係人或檢察官，得聲請
    法院選任遺產管理人，並由法院依前項規定為公示催告。」
    、又「先順序繼承人均拋棄其繼承權時，由次順序之繼承人
    繼承，其次順序之繼承人有無不明或第四順序之繼承人均拋
    棄其繼承權者，準用關於無人承認繼承之規定。」，民法第
    1177條、第1178條第2 項、第1176條第6 項分別定有明文。
三、經查，聲請人主張之前揭事實，固據其提出被繼承人之除戶
    謄本、繼承系統表、戶籍謄本、本院96年8 月16日96年度繼
    字第1663號通知、借據、本院93年度促字第40272 號支付命
    令暨確定證明書各1 份等件為證且被繼承人死亡時，其配偶
    傅鄭翠及第一順序繼承人即其子女傅彥祥、傅志元等人，均
    已向本院聲明拋棄繼承並經准予備查在案，業經依職權調取
    本院96年度繼字第1663號拋棄繼承權卷宗拋棄繼承權事件卷
    宗核閱無訛；惟被繼承人死亡時尚有第三順序繼承人即其胞
    姐曾傅玉娣、胞弟傅尾權迄今均未向本院聲明拋棄繼承乙節
    ，亦有本院前案索引卡查詢─當事人姓名查詢1 件、戶籍謄
    本2 件在卷可稽，是本件被繼承人死亡時既尚有法定繼承人
    曾傅玉娣、傅尾權存在，非屬無人繼承或繼承人不明之情形
    ，揆諸前揭規定與說明，本件聲請人聲請指定遺產管理人，
    顯不合法，應予駁回。
四、依非訟事件法第21條第1項、第24條第1項，裁定如主文。
五、如對本裁定抗告，須於裁定送達後10日之不變期間內，向本
    院提出抗告狀，並繳納抗告費1,000 元。
中    華    民    國    98    年    1     月    14    日
                  家事法庭  司法事務官  林于莙

司法院資訊處製作；財團法人民間司法改革基金會備份。
